臺灣高雄地方法院民事判決　　　　　　110年度鳳小字第995號
原　　　告　陳帝綸　
被　　　告　魏文勇　

訴訟代理人　林仕民　
上列當事人間請求損害賠償事件，本院於民國110年11月1日言詞
辯論終結，判決如下：
    主      文
一、原告之訴駁回。
二、訴訟費用新臺幣（下同）1,000元由原告負擔。
    事實及理由
一、原告主張：緣被告於民國110 年4 月11日駕駛車牌號碼000
    -00 之全箱型貨車由北向南行駛至高雄市○○區○○路0 號
    （下稱系爭房屋）前，因靠右欲準備路邊停車時，碰撞原告
    所有而側懸架設於系爭房屋牆面之廣告招牌（下稱系爭廣告
    招牌），系爭廣告招牌因而受有損害，致支出維修費用1 萬
    7,50 0元，被告應賠償原告上開維修費用。為此，爰依民法
    侵權行為之法律關係提起本件訴訟等語。並聲明：被告應給
    付原告1 萬7,500 元，及自民事起訴狀繕本送達翌日起至清
    償日止，按週年利率5 ％計算之利息。
二、被告則以：原告設置系爭廣告招牌有違反高雄市廣告物管理
    自治條例之情形，被告無從注意突出於道路上方之系爭廣告
    招牌，故難認被告有何過失情形等語置辯。並聲明：原告之
    訴駁回。
三、本院得心證之理由：
㈠、按當事人主張有利於己之事實者，應就其事實有舉證責任，
    民事訴訟法第277 條有明文規定。次按側懸式招牌廣告之設
    置，突出建築物牆面不得超過120 公分，高雄市廣告物管理
    自治條例第14條第1 項第2 款定有明文。
㈡、經查，原告將系爭廣告招牌側懸於系爭房屋之牆面，且突出
    於路面達260 公分，確有違反上揭規定之情事，有道路交通
    事故現場圖及高雄市政府工務局110 年9 月30日高市工務建
    字第11038875600 號函在卷可參（本院卷第47及87頁），又
    被告駕車行駛於道路上，僅有應注意道路交通狀況及避免因
    違反道路交通相關規則而致發生人車事故之義務，並無注意
    有無違規突出於道路上方之廣告招牌並避免碰撞之義務，故
    難認被告駕駛車輛而碰撞違規設置之系爭廣告招牌有何過失
    行為可言，實則，系爭廣告招牌遭被告駕車碰撞而受有損害
    ，實可歸責於原告違規設置系爭廣告招牌行為所致。系爭廣
    告招牌之損害既係原告違規設置所致，且原告復未能舉證被
    告有何違反注意義務之行為，則其主張被告需賠償系爭廣告
    招牌之損失一節，不自足採。
四、綜上，系爭廣告招牌損害之發生既係因原告本身之違規行為
    所致，被告並無過失，依前揭說明，被告即不須負侵權行為
    責任，則原告依侵權行為規定請求被告賠償系爭廣告招牌之
    維修費用，為無理由，應予駁回。
五、本件事證已臻明確，兩造其餘攻擊防禦方法及所提之證據，
    經本院審酌後，核與判決結果不生影響，爰不分別斟酌論述
    ，附此敘明。
六、依民事訴訟法第436條之19第1項規定，確定本件訴訟費用額
    為1,000 元，暨依同法第78條規定，命由原告負擔之。
中    華    民    國   110    年    11    月    15    日
                  鳳山簡易庭  法    官  林育丞
以上正本係照原本作成。
民事訴訟法第436條之24第2項：對於本判決之上訴，非以違背法
令為理由，不得為之。
如對本判決上訴，須於判決送達後20日內向本院提出上訴狀，並
須表明原判決所違背之法令及其具體內容與依訴訟資料可認為原
判決有違背法令之具體事實之上訴理由。（均須按他造當事人之
人數附繕本）。
中    華    民    國   110    年    11    月    15    日
                              書  記  官